【裁判字號】    97,訴,1900
【裁判日期】    980319
【裁判案由】    違反槍砲彈藥刀械管制條例
【裁判全文】
臺灣臺北地方法院刑事判決              97年度訴字第1900號
公  訴  人  臺灣臺北地方法院檢察署檢察官
被      告  丁○○
指定辯護人  本院公設辯護人  己○○
上列被告因違反槍砲彈藥刀械管制條例案件，經檢察官提起公訴
（九十七年度偵字第一八０九一號），本院判決如下：
    主  文
丁○○犯非法持有可發射子彈具殺傷力之槍枝罪，累犯，處有期
徒刑參年陸月，併科罰金新臺幣拾伍萬元，罰金如易服勞役，以
新臺幣壹仟元折算壹日。扣案之仿 HIGH STANDARD廠雙管手槍製
造之改造手槍壹枝（含彈匣壹個，槍枝管制編號：0000000000號
）及具有殺傷力之非制式子彈伍顆，均沒收。
    事  實
一、丁○○前因妨害自由案，於民國九十五年七月十日，經臺灣
    南投地方法院以九十四年度訴字第七０四號判決處有期徒刑
    二年確定，減刑為有期徒刑一年，於九十六年七月十六日縮
    刑期滿執行完畢。仍不知戒慎，明知可發射子彈具有殺傷力
    之改造手槍，及具有殺傷力之非制式子彈，均屬槍砲彈藥刀
    械管制條所管制之物品，非經主管機關許可不得持有，詎丁○○竟基於未經許可非法持有可發射子彈具殺傷力之槍枝及
    子彈之犯意，自九十六年七月十七日起之不詳時間，以不詳
    方式，在不詳地點取得之仿 HIGH STANDARD廠雙管手槍製造
    之改造手槍一枝（含彈匣一個，槍枝管制編號：0000000000
    號）及具有殺傷力之非制式子彈七顆，未經許可而持有之。
    嗣經警於九十七年八月九日晚上十一時許，持本院核發之搜
    索票前往庚○○位於臺北市中山區○○○路五三八號八樓之
    一住處搜索時，在丁○○背後所坐沙發上查扣上開改造手槍
    一枝及非制式子彈六顆，並在前揭處所客廳桌上丁○○隨身
    攜帶之包包內，另查扣非制式子彈一顆，而悉上情。
二、案經臺北縣政府警察局海山分局報請臺灣臺北地方法院檢察
    署檢察官偵查起訴。
    理  由
壹、程序部分
一、被告之自白，非出於強暴、脅迫、利誘、詐欺、疲勞訊問、
    違法羈押或其他不正之方法，且與事實相符者，得為證據，
    刑事訴訟法第一百五十六條第一項定有明文。
二、被告以外之人於審判外之言詞或書面陳述，除法律有規定者
    外，不得作為證據，刑事訴訟法第一百五十九條第一項定有
    明文。經查：證人乙○○於警詢中所為之陳述，係被告以外
    之人於審判外所為之陳述，該筆錄之記載，就證明構成犯罪
    之事實，固無證據能力，惟審酌其於上開詢問中之陳述並非
    違法取得，且業於本院審理中具結作證，經被告為交互詰問
    完畢，被告於訴訟上之程序權，已受保障，是證人乙○○於
    上開詢問中之陳述，其瑕疵即經治癒，而應有證據能力。
貳、實體部分
一、訊據被告丁○○固坦承警方於九十七年八月九日晚上十一時
    許，持本院核發之搜索票前往庚○○位於臺北市中山區○○○路五三八號八樓之一住處搜索時，在其背後所坐沙發上查
    扣上開改造手槍一枝及非制式子彈六顆，並在其隨身攜帶之
    包包內另查扣非制式子彈一顆等情，惟堅決否認有非法持有
    本件槍彈之犯行，辯稱：扣案之槍彈非伊所有，而係庚○○
    答應要把債權轉讓給他，請其將持有槍彈之罪責獨自承擔下
    來云云。經查：
    (一)被告上揭坦承之事實，業據證人乙○○於警詢、本院審理
      時及證人甲○○、戊○○於本院審理時證述在卷（見九十
      七年度偵字第一八０九一號偵查卷第三四頁、九十七年度
      訴字第一九００號本院卷第五四、七六頁），堪信為真實
      。又本件扣案之槍枝、子彈，經送內政部警政署刑事警察
      局以性能檢驗法、試射法鑑定結果為：送鑑手槍一枝（槍
      枝管制編號：0000000000號），認係改造手槍，由仿HIGH
      STANDARD廠雙管手槍製造之槍枝，換裝土造金屬槍管而成
      ，擊發功能正常，可供擊發適用子彈使用，認具殺傷力；
      送鑑子彈七顆，認均係非制式子彈，由金屬彈殼組合直徑
      5.0±0.5mm金屬彈頭而成，採樣二顆試射，均可擊發，認
      具殺傷力，有內政部警政署刑事警察局九十七年九月二日
      刑鑑字第0970121283號槍彈鑑定書一紙存卷可參（見前揭
      偵查卷第一一二頁）。
    (二)再證人即臺北縣警察局海山分局偵查佐甲○○於本院審理
      時結證稱：九十七年八月九日晚上十一時許，前往臺北市
      ○○○路五三八號八樓之一執行搜索，一進入時，被告係
      坐在左手邊靠門沙發，本案之槍枝、子彈則以黑色不透明
      襪子包裹，置放在被告身後所坐沙發上，由戊○○先看到
      並查獲，當時該包襪子內有一把槍及六顆子彈，另在被告
      隨身攜帶的包包中查獲一顆子彈，包包是放在客廳桌上等
      語（見前揭本院卷第五四頁及反面）；證人即臺北縣警察
      局海山分局偵查佐戊○○於本院審理時亦結證稱：九十七
      年八月九日晚上十一時許，前往臺北市○○○路五三八號
      八樓之一執行搜索時，就看到被告與庚○○坐在一起，並
      看到被告屁股後面坐的位置有改造手槍及子彈，是用一個
      黑色手套或襪子包住，黑色襪子就放在沙發上面，不是在
      沙發隙縫中，裡面有槍及六顆子彈，另一顆子彈則在被告
      包包中找到，當時因為被告神色比較緊張，看到被告的手
      有往後的動作，伊就往後面看，就看到黑色襪子包著物品
      ，經倒出來後知道是槍彈等語（見前揭本院卷第七六頁及
      反面、第七七頁）。上開證人甲○○及戊○○之證言，與
      被告於本院審理時供稱：槍彈是警方在其坐的沙發後面查
      獲，其中有一顆子彈確實是從其包包中搜索出來等語（見
      前揭本院卷第三二頁反面、第五五頁），內容互核相符，
      復查被告於本院準備程序時，亦坦承起訴書所載之非法持
      有本件扣案槍彈之犯罪事實，並供陳其所為認罪行為全係
      出於自由意志，未受到任何刑求、逼供或其他不當之待遇
      等語（見前揭本院卷第一四頁反面），足徵證人甲○○及
      戊○○之證言，與實情一致，應可採信。故被告於警方執
      行搜索時，因神色慌張，手不自覺往後，致遭警方察覺有
      異，遂在其背後沙發上查獲被告非法持有，而以黑色襪子
      包裹之本案槍枝一枝與子彈六顆，並在被告當時置於客廳
      桌上之隨身攜帶包包內查獲子彈一顆之事實，洵堪認定。
    (三)被告雖辯稱：其坦承非法持有本案槍彈犯行，係替他人頂
      罪，槍彈實為庚○○所有，因庚○○承諾要以債權轉讓方
      式給伊一些錢，方才承認本案犯行云云。惟查：被告於本
      院審理時已明確供認：「其中有一顆子彈確實是從我包包
      中搜索出來，那顆子彈是庚○○放在我這邊，要我去找相
      同之子彈」等情（見前揭本院卷第五五頁），顯已無解於
      被告涉犯非法持有具殺傷力子彈之罪責，且證人甲○○及
      戊○○均一致證稱：警方一進入本案上開處所搜索時，即
      看到被告係坐在沙發上，而扣案之手槍一枝、子彈六顆，
      是在被告背後沙發上查獲等語，業如上述，同時證人戊○○就被告當庭詰問：「是否你們進去後，叫我站起來，你
      們才在沙發夾縫中找到黑色襪子包的東西？」明確證稱：
      「不是，我很確定不是」等語（見前揭本院卷第七七頁）
      ，足證被告對於本案之槍彈確屬知情並持有，應可確定，
      被告所為辯解，乃臨訟卸責之詞，均不足採信。
    (四)至證人丙○○於本院審理時，固證稱：庚○○在做地下錢
      莊，伊檳榔攤因為有時週轉不靈，就向庚○○調錢，有調
      了一陣子，後來庚○○帶被告到檳榔攤，說要將其債務移
      交給被告，伊當時有聽到庚○○表示被告要幫其承擔槍枝
      問題，所以要將他欠庚○○的債務移轉給被告，庚○○並
      當著他的面書寫債權移轉證明等語（見前揭本院卷第五六
      頁及反面），而證人辛○○於本院審理時復證稱：伊受僱
      於丙○○，在檳榔攤擔任送貨員，庚○○好像是放錢的，
      送貨時有聽到，伊於九十七年七月底、八月初，送檳榔到
      庚○○住處時，有看到桌上有一把槍及子彈，庚○○將子
      彈裝進槍枝內，朝窗外了一槍，沒有聲音，後又裝了一顆
      子彈，再朝窗外開了一槍，聲音很大，槍枝顏色忘記了，
      大小約手掌大，因庚○○放在手上可以轉動等語（見前揭
      本院卷第五七頁反面、第五八、五九頁）。經查證人丙○○向庚○○經營之地下錢莊借貸金錢，及證人辛○○為丙○○之僱用員工等情，業據證人丙○○、辛○○證述如上
      ，顯見渠等彼此間具有恩怨利害關係，所為證言之憑信性
      已容有可疑，再者，被告非法持有本案槍彈之事實，已如
      前述，殊堪確定，若果庚○○確曾持有本案槍彈，則本案
      改造手槍可順利擊發子彈，顯已毋庸置疑，而庚○○以移
      轉債權方式，要求被告獨自承擔本案非法持有槍彈犯行，
      在未有其他證據證明庚○○之持有行為業已終了，其上揭
      所為藉債權移轉方式，要求被告承擔本案罪刑之舉，亦僅
      在冀圖免除本身共犯刑責而已，難謂被告即可脫卸本案非
      法持有槍彈罪責，而得無罪或免刑之判決。準此，證人丙○○及辛○○上開證言，仍不足資為有利被告認定之證據
      ，應可確定。
    (五)另被告於本院審理時供稱：「（問：當初槍彈是如何查獲
      ？）答：是警察到我所坐的沙發下搜索查獲的，不是我主
      動交給警察的」（見前揭本院卷第二六頁反面），是本案
      被告應無自首減刑適用，併此敘明。
    綜上，被告前揭所辯無非推諉卸責之詞，均無可採，本件事
    證明確，被告犯行堪以認定，應依法論科。
二、核被告丁○○所為，係犯槍砲彈藥刀械管制條例第八條第四
    項之未經許可持有改造手槍罪、同條例第十二條第四項之未
    經許可持有子彈罪。被告以一持有行為，同時持有改造手槍
    一枝（含彈匣一個）、非制式子彈七顆，係以一行為同時觸
    犯上開二罪名，為想像競合犯，應依刑法第五十五條前段規
    定，從一重依槍砲彈藥刀械管制條例第八條第四項之未經許
    可持有改造手槍罪處斷。又被告有前揭所載之犯罪科刑及執
    行情形，有臺灣高等法院被告前案紀錄表一紙在卷可稽，其
    受有期徒刑之執行完畢後，五年以內故意再犯本件有期徒刑
    以上之罪，係屬累犯，應依刑法第四十七條第一項規定加重
    其刑。爰審酌被告素行，其未經許可，持有具殺傷力之改造
    手槍、非制式子彈，對於社會治安及善良風氣之危害甚鉅，
    及其於本院審理中初始坦承犯行，嗣又一再否認，飾詞狡辯
    ，犯後態度不佳，兼衡其犯罪動機、目的、手段及智識程度
    等一切情狀，量處如主文所示之刑，並就併科罰金部分，諭
    知易服勞役之折算標準，以資懲儆。扣案之仿HIGH STANDAR
    D 廠雙管手槍製造之可發射子彈，具殺傷力之改造手槍一枝
    （含彈匣一個，槍枝管制編號：0000000000號）及具有殺傷
    力之非制式子彈五顆（原七顆，經採樣二顆試射，已不具子
    彈效能，餘五顆則為具殺傷力之子彈），均為違禁物，皆應
    依刑法第三十八條第一項第一款之規定宣告沒收。
據上論斷，應依刑事訴訟法第二百九十九條第一項前段，槍砲彈
藥刀械管制條例第八條第四項、第十二條第四項，刑法第十一條
前段、第四十七條第一項、第五十五條前段、第四十二條第三項
、第三十八條第一項第一款，判決如主文。
本案經檢察官柯木聯到庭執行職務。
中    華    民    國    98    年    3     月    19    日
                  刑事第八庭    審判長法  官  陳德民
                                      法  官  陳芃宇
                                      法  官  詹慶堂
上正本證明與原本無異。
如不服本判決應於收受送達後10日內向本院提出上訴書狀，並應
敘述具體理由；其未敘述上訴理由者，應於上訴期間屆滿後20日
內向本院補提理由書（均須按他造當事人之人數附繕本）「切勿
逕送上級法院」。
                                      書記官  蔡易霖
中    華    民    國    98    年    3     月    19    日
槍砲彈藥刀械管制條例第8條
未經許可，製造、販賣或運輸鋼筆槍、瓦斯槍、麻醉槍、獵槍、
空氣槍或第 4條第1項第1款所定其他可發射金屬或子彈具有殺傷
力之各式槍砲者，處無期徒刑或5年以上有期徒刑，併科新臺幣1
千萬元以下罰金。未經許可，轉讓、出租或出借前項所列槍枝者
，處5年以上有期徒刑，併科新臺幣1千萬元以下罰金。
意圖供自己或他人犯罪之用，而犯前二項之罪者，處無期徒刑或
7年以上有期徒刑，併科新臺幣1千萬元以下罰金。
未經許可，持有、寄藏或意圖販賣而陳列第1項所列槍枝者，處3
年以上10年以下有期徒刑，併科新臺幣700萬元以下罰金。
第 1 項至第 3 項之未遂犯罰之。
槍砲彈藥刀械管制條例第12條
未經許可，製造、販賣或運輸子彈者，處1年以上7年以下有期徒
刑，併科新台幣500萬元以下罰金。
未經許可，轉讓、出租或出借子彈者，處6月以上5年以下有期徒
刑，併科新台幣300萬元以下罰金。
意圖供自己或他人犯罪之用，而犯前二項之罪者，處3年以上 10
年以下有期徒刑，併科新台幣700萬元以下罰金。
未經許可，持有、寄藏或意圖販賣而陳列子彈者，處 5年以下有
期徒刑，併科新台幣300萬元以下罰金。
第 1 項至第 3 項之未遂犯罰之。


司法院資訊處製作；財團法人民間司法改革基金會備份。
